【裁判字號】    89,上訴,1360
【裁判日期】    890605
【裁判案由】    毒品危害防制條例
【裁判全文】
臺灣高等法院刑事判決                          八十九年度上訴字第一三六號
    上  訴  人    乙○○
    即  被  告
    指定辯護人    本院甲○辯護人
右上訴人因毒品危害防制條例案件，不服臺灣桃園地方法院八十八年度訴字第一三九
五號，中華民國八十九年二月一日第一審判決（起訴案號：臺灣桃園地方法院檢察署
八十八年度偵字第一五三八八號）提起上訴，本院判決如左：
    主  文
上訴駁回。
    事  實
一、乙○○基於意圖營利之概括犯意，自民國（下同）八十八年六月中旬至九月二十
    七日期間，在桃園縣八德市○○路○段四九０巷十七弄二衖九號、桃園市○○路
    陸橋及桃園市○○路與莊敬路附近等地，先後以每包新台幣（下同）一千元（四
    次）、二千元（一次）、三千元（一次）不等價格，連續六次非法販賣第二級毒
    品安非他命予卓維國（另案偵辦）非法吸用，嗣於八十八年九月三十日三時許，
    查獲卓維國並扣得甫購用剩餘之安非他命一包（一點五公克）因而循線查獲。乙
    ○○計販賣第二級安非他命所得玖仟元。
二、案經桃園縣警察局桃園分局報請臺灣桃園地方法院檢察署檢察官偵查起訴。
    理  由
一、上訴人即被告乙○○於本院審理時經合法傳喚未到庭應訊，惟其於原審審理時矢
    口否認有販賣第二級毒品安非他命之犯行，辯稱：由於卓維國與伊有發生口角，
    對伊懷恨因此所指述不實在，伊並無販賣安非他命所得云云。惟查：
    (一)右揭事實業據證人卓維國於警訊、偵查及原審法院審理中迭次證述甚詳（詳見
    八十八年度偵字第一五三八八號卷第六頁背面、第十九頁背面、原審卷第十九頁
    、第六十九頁），其與被告乙○○並無恩怨，顯無誣陷被告之可能。(二)此外，證
    人卓維國被警方查獲確實有吸用第二級毒品安非他命，經送觀察勒戒，且扣案安
    非他命亦經台灣桃園地方法院宣告沒收，此有卓維國台灣高等法院被告全國前案
    紀錄表各乙紙（原審卷第九頁）在卷可憑。(三)再者，被告於八十八年十二月十四
    日審理時對於原審法院詢問：「與卓維國有無恩怨」，回答「無」；但於原審法
    院最後審理時卻辯稱與卓維國有恩怨，其辯解顯係事後卸責之詞，不足採信。本
    案事證明確，被告犯行洵堪認定，應依法論科。
二、核被告乙○○所為，係犯毒品危害防制條例第四條第二項販賣第二級毒品罪。被
    告非法持有安非他命之低度行為，應為販賣之高度行為所吸收，不另論罪。乙○
    ○多次販賣安非他命之犯行，時間緊接，所犯構成要件相同，顯係出於概括之犯
    意為之，為連續犯，爰依刑法第五十六條之規定論以一罪，除該罪法定本刑無期
    徒刑部分依法不得加重外，就其餘部分加重其刑。
三、原審認被告事證明確，因之適用毒品危害防制條例第四條第二項、第十九條第一
    項，刑法第十一條、第五十六條之規定，並審酌被告犯罪之動機、目的手段，犯
    罪時所受之刺激及其品性、生活狀況、智識程度、犯罪所生之損害，及犯罪後態
    度等一情狀，量處有期徒刑柒年陸月，並說明被告販賣所得財物九仟元應依毒品
    危害防制條例第十九條第一項宣告沒收之，如全部或一部不能沒收時，以其財產
    抵償之，經核其認事用法均無違誤，量刑亦稱妥適，被告上訴意旨空言否認犯罪
    ，為無理由，應予駁回。
四、被告經合法傳喚，無正當理由不到庭，爰不待其陳述逕行判決，附此敘明。
據上論斷，應依刑事訴訟法第三百六十八條、第三百七十一條，判決如主文。
本案經檢察官林永義到庭執行職務。
中     華     民     國    八十九   年       六       月       五       日
                             臺灣高等法院刑事第十五庭
                                 審判長法  官  房  阿  生
                                       法  官  莊  明  彰
                                       法  官  胡  泉  田
右正本證明與原本無異。
如不服本判決應於收受送達後十日內向本院提出上訴書狀，其未敘述上訴之理由者並
得於提起上訴後十日內向本院補提理由書（均須按他造當事人之人數附繕本）。
                                       書記官  葉  國  乾
中     華     民     國    八十九   年       六       月       七       日


司法院資訊處製作；財團法人民間司法改革基金會備份。
